---
title: "EMA dataset build"
author: "Pedro F Zuccolo"
date: "`r Sys.Date()`"
output: html_document
---

```{r setup, include=FALSE}
knitr::opts_chunk$set(echo = TRUE)
knitr::opts_knit$set(root.dir = '/Users/pedrozuccolo/Desktop/RADAR-Analyses/JNP/ema')
```

## Loading packages
```{r, echo=FALSE}
library(dplyr)
library(lubridate)
library(stringr)
library(rvest)
```

### Experience sampling questionnaire
* Eu durmo bem (uma vez por dia)
* Neste momento, eu me sinto feliz 
* Neste momento, eu me sinto para baixo
* Neste momento, eu me sinto ansioso(a)
* Neste momento, eu me sinto relaxado(a)
* Neste momento, eu me sinto irritado(a)
* Neste momento, eu me sinto estressado(a)
* Neste momento, eu me sinto satisfeito(a) ou contente
* Neste momento, eu me sinto inseguro(a)
* Neste momento, eu me sinto com esperança
* Neste momento, eu me sinto solitário
* Eu me sinto satisfeito comigo mesmo
* Eu me sinto inquieto
* Eu me sinto confiante
* De maneira geral, eu me sinto bem
* Tenhos pensamentos ruins que ficam se repetindo na minha cabeça
* Consigo me concentrar bem

Response options:
Nada 0 1 2 3 4 5 6 7 Bastante

### Dataset load

```{r}
# load randomization dataset
participants <- read.csv("data/randomizationJun23.csv")
str(participants)

#load dataset with ids from redcap and comvc
comvc_ids <- read.csv("data/idcomvc_idredcap.csv")
str(comvc_ids)

# load promis dataset
ema_jnp <- read.csv("data/comv_ema_Jun23.csv")
str(ema_jnp)
```

```{r}

# merge comvc_ids and ema_jnp
ema_jnp <- merge(ema_jnp, comvc_ids, by = "Código", all.x = TRUE) %>%
  mutate(
    id = as.numeric(str_extract(record_id, "^\\d+")), # Extract the number part of id and make it a number
    respondent = case_when( # create variable that differentiate responses from parents and children/adolescents
      str_detect(record_id, "p") ~ "p", # If "p" is present
      str_detect(record_id, "f") ~ "c", # If "f" is present
      TRUE ~ NA_character_  # Else
    ),
    Data = as.POSIXct(Data, format = "%d/%m/%Y - %H:%M:%S", tz = "America/Sao_Paulo")
  )
  

#clean randomization dataset
participants_clean <- participants %>%
    select(id, avaliação, X, tria_dn_filho, tria_idd_filho, tria_rcads_total_tscore, grupo) %>% # select important variables
    rename(sex = X, init_assess_date = avaliação) %>% #rename variables
    mutate(
           id = as.numeric(str_extract(id, "^\\d+")), #extract number part from id and make it numeric
           init_assess_date = dmy(init_assess_date), #convert init_assess_date to datetime
           tria_dn_filho = dmy(tria_dn_filho) #convert dn_filho to datetime
    ) %>%
  filter(id %in% ema_jnp$id) #filter for participants who collected EMA data


#merge participants_clean and ema_jnp by id
esm_jnp <- merge(participants_clean, ema_jnp, by = "id", how = TRUE) %>%
  select(-Código, -record_id, -Missings, -E.Mail) %>%
  rename(assessment_date = Data, 
         group = grupo, 
         date_of_birth = tria_dn_filho, 
         age = tria_idd_filho
         ) 

str(esm_jnp)
```
